臺灣板橋地方法院刑事判決　　　　　　　94年度訴字第1384號
公　訴　人　臺灣板橋地方法院檢察署檢察官
被　　　告　甲○○
選任辯護人　陳石山律師
上列被告因違反槍砲彈藥刀械管制條例案件，經檢察官提起公訴
（94年度核退偵字第628 號），本院判決如下：
    主  文
甲○○未經許可，持有可發射子彈具有殺傷力之改造玩具手槍，
累犯，處有期徒刑年貳月，併科罰金新臺幣壹萬元，罰金如易
服勞役，以新臺幣玖佰元即銀元佰元折算壹日，扣案改造玩具
手槍壹把（管制編號0000000000號）沒收。
    事  實
一、甲○○前因傷害案件，於民國91年10月28日，經本院91年度
    訴字第703 號判決判處有期徒刑5 月確定，嗣於91年12月10
    日易科罰金執行完畢。甲○○仍不知悔改，未經許可，於93
    年5 、6 月間，在其所經營位於臺北縣新莊市○○街178 號
    之機車行內，以新臺幣（下同）3 萬元之價格，向自稱「李
    重昆」之成年男子，購入具殺傷力，由仿WALTHER 廠PPK/S
    型半自動手槍製造之玩具手槍換裝土造金屬槍管，改造而成
    之改造玩具手槍乙把（槍枝管制編號：0000000000）及直徑
    8.0 ｍｍ之土造子彈乙顆，而無故持有之。嗣因其母林呂瑞
    茗向警舉發甲○○施用毒品犯嫌，經林呂瑞茗、甲○○同意
    警方至其等位於臺北縣新莊市○○路186 巷1 號之住所執行
    搜索，而為警於94年4 月18日下午2 時30分許，在上址查獲
    ，並扣得上開具殺傷力之改造玩具手槍、土造子彈。
二、案經基隆市警察局第三分局報請臺灣板橋地方法院檢察署檢
    察官偵查起訴。
    理  由
一、上開事實，業據被告甲○○坦承不諱，復有扣案改造玩具手
    槍1 把及子彈1 顆、基隆市警察局第三分局搜索扣押筆錄及
    扣案物照片5 張可證，足認被告上開自白與事實相符，堪以
    採信。又扣案之手槍、子彈，經內政部警政署刑事警察局分
    別以性能檢驗法及試射法鑑定結果，認手槍係由仿WALTHER
    廠PPK/S 型半自動手槍製造之玩具手槍，換裝土造金屬槍管
    改造而成之改造手槍，雖送鑑槍枝保險鈕已斷裂，惟認不影
    響槍枝之擊發功能，可擊發適用之子彈，認具殺傷力；子彈
    1 顆，係由土造金屬彈殼，加裝直徑約8.0mm 之金屬彈頭而
    成之土造子彈，經實際試射結果，可擊發，認具殺傷力，有
    內政部警政署刑事警察局94年5 月24日刑鑑字第0940063149
    號槍彈鑑定書在卷可稽。綜上，事證明確，被告犯行堪予認
    定。
二、
  (一)核被告甲○○所為，係犯槍砲彈藥刀械管制條例第8 條第4
    項之未經許可持有其他可發射子彈具有殺傷力之改造金屬玩
    具手槍罪及同條例第12條第4 項之未經許持有具殺傷力之子
    彈罪。被告以一行為同時觸犯前開2 罪，為想像競合犯，應
    從一重之槍砲彈藥刀械管制條例第8 條第4 項持有改造玩具
    手槍罪論處。辯護人雖為被告辯護稱：被告開始持有槍彈的
    時間是93年5 、6 月間，雖然被查到時，已經是新法施用期
    間，但是比較新舊法結果，以舊法對被告較為有利，持有槍
    枝部分，仍應適用修正前之槍砲彈藥刀械管制條例第11條第
    4 項之規定，且檢察官起訴書亦這樣記載云云。然按未經許
    可持有手槍，其持有之繼續，為行為之繼續，亦即一經持有
    手槍，罪已成立，但其完結須繼續至持有行為終了時為止，
    有最高法院88年第8 次刑事庭會議決議可參，並經公訴人當
    庭更正原起訴書記載之起訴法條為現行槍砲彈藥刀械管制條
    例第8 條第4 項，有本院準備程序筆錄可稽，辯護人認持有
    行為係即成犯，應適用修正前之槍砲彈藥刀械管制條例乙節
    ，其法律見解容有誤會。查被告自93年5 、6 月間起持有具
    殺傷力改造玩具手槍之行為，係犯罪行為之繼續，至94年4
    月18日為警查獲時，始告終了，自應適用裁判時之現行槍砲
    彈藥刀械管制條例論處，本案並不生被告行為後法律有變更
    之新舊法比較問題，附此敘明。
  (二)又被告有如事實欄所載，前因傷害案件，經法院判處有期徒
    刑5 月，於91年12月10日易科罰金執行完畢之紀錄，有臺灣
    高等法院被告前案紀錄表可參，其於有期徒刑執行完畢後5
    年內，再為本案犯行，應依法加重其刑。爰審酌被告為防身
    而購買上開具殺傷力槍彈之犯罪動機，未經許可無故持有該
    批槍彈，長達1 年，期間甚長，然其僅持有1 顆子彈，且於
    持有槍彈期間，均未持槍彈為其他犯行，對社會治安所生之
    危害尚非重大，及其於犯罪後自警詢時起至本院審理時，均
    坦承持有行為，深知悔悟，態度良好等一切情狀，量處如主
    文所示之刑，並就罰金刑部分諭知易服勞役之折算標準，以
    資懲儆。
  (三)扣案之具有殺傷力之仿WALTHER 廠PPK/S型半自動手槍製造
    之玩具手槍換裝土造金屬槍管，改造而成之改造玩具手槍乙
    把（槍枝管制編號：0000000000號），係違禁物，應依刑法
    第38條第1 項第1 款之規定宣告沒收。另扣案之土造子彈1
    顆（具直徑8.0mm 之土造金屬彈頭），雖具殺傷力，然因於
    鑑驗過程中試射而不具子彈之形式，爰不予宣告沒收。
據上論斷，應依刑事訴訟法第299 條第1 項前段，槍砲彈藥刀械
管制條例第8 條第4 項、第12條第4 項，刑法第11條前段、第47
條、第55條、第42條第2 項、第38條第1 項第1 款，罰金罰鍰提
高標準條例第2 條，現行法規所定貨幣單位折算新臺幣條例第2
條，判決如主文。
本案經檢察官李吉祥到庭執行職務。
中　　華　　民　　國　　94　　年　　8 　　月　　19　　日
                  刑事第十九庭審判長法  官  彭  全  曄
                                    法　官  朱  嘉  川
                                    法  官  蕭  一  弘
上列正本證明與原本無異。
如不服本判決，應於判決送達後10日內向本院提出上訴狀（應附
繕本），上訴於臺灣高等法院。
                                    書記官　王  麗  雯
中　　華　　民　　國　　94　　年　　8 　　月　　19　　日
附錄本案論罪科刑法條全文：
槍砲彈藥刀械管制條例第8條
未經許可，製造、販賣或運輸鋼筆槍、瓦斯槍、麻醉槍、獵槍、
空氣槍或第四條第一項第一款所定其他可發射金屬或子彈具有殺
傷力之各式槍砲者，處無期徒刑或五年以上有期徒刑，併科新臺
幣一千萬元以下罰金。未經許可，轉讓、出租或出借前項所列槍
枝者，處五年以上有期徒刑，併科新臺幣一千萬元以下罰金。意
圖供自己或他人犯罪之用，而犯前二項之罪者，處無期徒刑或七
年以上有期徒刑，併科新臺幣一千萬元以下罰金。
未經許可，持有、寄藏或意圖販賣而陳列第一項所列槍枝者，處
三年以上十年以下有期徒刑，併科新臺幣七百萬元以下罰金。第
一項至第三 項之未遂犯罰之。
槍砲彈藥刀械管制條例第12條
未經許可，製造、販賣或運輸子彈者，處一年以上七年以下有期
徒刑，併科新台幣五百萬元以下罰金。
未經許可，轉讓、出租或出借子彈者，處六月以上五年以下有期
徒刑，併科新台幣三百萬元以下罰金。
意圖供自己或他人犯罪之用，而犯前二項之罪者，處三年以上十
年以下有期徒刑，併科新台幣七百萬元以下罰金。
未經許可，持有、寄藏或意圖販賣而陳列子彈者，處五年以下有
期徒刑，併科新台幣三百萬元以下罰金。
第一項至第三項之未遂犯罰之。
